【裁判字號】    88,沙簡上,360
【裁判日期】    890607
【裁判案由】    傷害
【裁判全文】
臺灣臺中地方法院刑事判決                      八十八年度沙簡上字第三六號
    上  訴  人  甲○○
    即  被  告
右上訴人因傷害案件，不服本院沙鹿簡易庭中華民國八十八年十月十五日八十八年度
沙簡字第五九六號第一審簡易判決（聲請案號：台灣台中地方法院檢察署八十八年度
偵字第一五九六九號），提起上訴，本院合議庭判決如左：
    主  文
上訴駁回。
    事  實
一、甲○○與丙○○係鄰居，因土地糾紛於法院涉訟中。民國（下同）八十八年五月
    十五日上午十時許，二人在台中縣大甲鎮○○路一二四號旁巷口，等待本院法官
    前往鑑界時，因丙○○與甲○○之母吳揚快發生爭執，互有拉扯，致甲○○心
    生不滿，竟基於普通傷害之犯意，出拳毆打丙○○左臉，丙○○並因而跌倒在地
    ，致受有左頰口腔內撕裂傷長三公分、右前臂擦傷一Ｘ一公分之傷害。
二、案經丙○○訴由台中縣警察局大甲分局報請臺灣臺中地方法院檢察署檢察官偵查
    後聲請簡易判決處刑。
    理  由
一、訊據上訴人即被告甲○○坦承其於右揭時地與告訴人丙○○發生爭執之事實，惟
    矢口否認有右揭傷害之犯行。辯稱：伊因見告訴人與其母拉扯，恐其母受傷，為
    維母親安全，始出手拉開二人，是告訴人自己不慎倒地受傷，伊並未出手毆打告
    訴人云云。惟查，右揭被告出拳毆傷告訴人之事實，業據告訴人指訴綦詳，核與
    証人許麗玉（即告訴人弟媳）於本院審理時到庭証稱：當日是甲○○的母親拉丙
    ○○的衣襟，我是開早餐店，詎離他們有三十公尺左右，他們在厝角的地方，我
    有看見甲○○用右手拳頭打我大伯的臉，我大伯後退倒地，我即報警並上前問他
    們為何打人（見本院八十九年二月十日訊問筆錄）；及証人即里長丁○○於本院
    調查時証稱：他們如何打起來我不清楚，但告訴人忽然跑到屋內來，向我說被告
    打他，且我見到他身上有流血，我即跟他說，叫他去報案等語（見本院八十九年
    二月二十四日訊問筆錄）相符。而告訴人因此受有左頰口腔內撕裂傷長三公分、
    右前臂擦傷一Ｘ一公分之傷害，亦有大同醫院八十八年五月十五日甲種診斷書一
    份在卷可按，核與証人即到現場處理之警員乙○○於本院調查時証稱告訴人當時
    臉部有受傷流血等語相符。而依上開被告受有左頰口腔內撕裂傷之傷勢觀之，顯
    非單純跌倒所造成，蓋人不慎跌倒時，多係手、腳部分受傷，應無口腔內受有撕
    裂傷之可能。被告辯稱係被告自行跌倒受傷云云，顯無足採。又雖証人即被告之
    母吳揚快於本院調查時証稱：我們二人（指其與告訴人）互相拉扯，我在拉扯
    之中，我兒子甲○○上前見狀把我拉開，丙○○即跌倒在地。他（指被告）當時
    拉我時，我不知道他手有無弄到丙○○的臉等語。而未明確証稱被告有出拳毆打
    告訴人之犯行，惟証人吳揚快與被告為母子至親，其所供不無迴護被告之虞，
    自尚難採其上揭証詞為被告有利之認定，附此敘明。是事証明確，被告右揭傷害
    犯行，洵堪認定。
二、核被告甲○○所為，係犯刑法第二百七十七條第一項之普通傷害罪。原審適用刑
    法第二百七十七條第一項、第四十一條，罰金罰鍰提高標準條例第一條前段、第
    二條，量處被告拘役二十日，並諭知易科罰金之折算標準，經核其認事用法均無
    不合，量刑亦屬妥適。被告上訴意旨否認犯行，指摘原判決不當，為無理由，應
    予駁回。
據上論斷，應依刑事訴訟法第四百五十五條之一第三項、第三百六十八條，判決如主
文。
中      華      民      國      八十九      年    六    月      七      日
                                  審判長法  官  蔡  名   曜
                                        法  官  呂  麗   玉
                                        法  官  吳  幸   芬
右正本證明與原本無異。
本件不得上訴。
                                        書記官
中      華      民      國      八十九      年    六    月      八      日
附錄本案論罪科刑法條全文
刑法第二百七十七條
傷害人之身體或健康者，處三年以下有期徒刑、拘役或一千元以下罰金。
犯前項之罪因而致人於死者，處無期徒或七年以上有期徒刑，致重傷者，處三年以上
十年以下有期徒刑。
因過失傷害人者，處六月以下有期徒刑、拘役或五百元以下罰金。致重傷者，處一年
以下有期徒刑、拘役或五百元下罰金。


司法院資訊處製作；財團法人民間司法改革基金會備份。
